臺灣高等法院刑事判決　　　　　　　　 100年度上易字第22號
上　訴　人　臺灣臺北地方法院檢察署檢察官
被　　　告　陳俊嶧
上列上訴人因被告詐欺案件，不服臺灣臺北地方法院99年度易字
第2739號，中華民國99年11月29日第一審判決（起訴案號：臺灣
臺北地方法院檢察署99年度偵字第18544、20296號；移送併辦案
號：臺灣臺北地方法院檢察署99年度偵字第20043、22071號），
提起上訴，嗣因被告就被訴事實為有罪之陳述，本院告知被告簡
式審判程序之旨，並聽取當事人之意見後，裁定進行簡式審判程
序審理，本院判決如下：
    主  文
上訴駁回。
    理  由
一、本案經本院審理結果，認第一審以被告陳俊嶧犯刑法第30條
    第1項前段、第339條第1項之幫助共同詐欺取財罪，累犯，
    而判處有期徒刑4月，並諭知如易科罰金，以新台幣（下同
    ）1千元折算1日，除第一審判決於論罪法條及據上論斷欄均
    贅引第28條外，其認事用法及量刑均無不當，應予維持，並
    引用第一審判決書記載之事實、證據及理由（如附件）。
二、檢察官上訴意旨稱：本件被告於觸犯本罪之前，已有多項犯
    罪前科，且因被告幫助詐欺之行為，致被害人等受有金錢上
    之損害及精神上之折磨，顯見被告之幫助詐欺行為，使得詐
    騙集團得以輕易詐取他人財物，危害社會正常之交易秩序及
    公益甚鉅。又被告並未與被害人等達成和解，原審對被告宣
    告有期徒刑之日數，經折算得易科罰金之金額為12萬元，遠
    低於被害人受詐騙之金額，顯然難收懲治之效，原審判決所
    量處之刑實屬過輕，似有違量刑之內部性界限等語。
三、惟查：按量刑輕重，係屬事實審法院得依職權自由裁量之事
    項，苟其量刑已以行為人之責任為基礎，並斟酌刑法第57條
    各款所列情狀，而未逾越法定刑度或有濫用權限情事，即不
    得任意指為違法（最高法院75年台上字第7033號判例、98年
    度台上字第5002號判決意旨參照）。本件原判決於量刑時，
    已就刑法第57條各款事由詳為審酌並敘明理由，既未逾越法
    定刑度，亦未濫用自由裁量之權限，且本院審酌被告提供銀
    行帳戶存摺、金融卡及密碼予詐欺集團之幫助行為，固使真
    正犯罪者難以被查獲，破壞社會治安及金融秩序甚鉅，被告
    又未與被害人等達成和解，惟被告既未直接參與詐欺取財之
    行為，亦無事證足認被告為本件幫助犯行有取得對價，而其
    犯後已坦承犯行、尚知悔悟等情狀，認原審對被告量處有期
    徒刑4月，洵屬妥適，並無顯然失出、有失衡平之情形，要
    難指為違法。是檢察官上訴指摘原判決量刑過輕云云，為無
    理由，應予駁回。
據上論斷，應依刑事訴訟法第368條、第364條、第273條之1第1
項、第373條，判決如主文。
本案經檢察官陳明光到庭執行職務。
中    華    民    國   100    年    2     月    22    日
                     刑事第五庭  審判長法  官  李英勇
                                       法  官  白光華
                                       法  官  崔玲琦
以上正本證明與原本無異。
不得上訴。
                                       書記官  馬佳瑩
中    華    民    國   100    年    2     月    23    日
附錄本案論罪法條全文：
中華民國刑法第339條
（普通詐欺罪）
意圖為自己或第三人不法之所有，以詐術使人將本人或第三人之
物交付者，處5年以下有期徒刑、拘役或科或併科1千元以下罰金
。
以前項方法得財產上不法之利益或使第三人得之者，亦同。
前二項之未遂犯罰之。